【裁判字號】    97,易,986
【裁判日期】    970626
【裁判案由】    竊盜
【裁判全文】
臺灣彰化地方法院刑事判決               97年度易字第986號
公  訴  人  臺灣彰化地方法院檢察署檢察官
被      告  丙○○
上列被告因竊盜案件，經檢察官提起公訴（97年度偵字第3513號
），本院判決如下：
    主  文
丙○○踰越安全設備、於夜間侵入住宅竊盜，累犯，處有期徒刑
柒月。
    犯罪事實
一、丙○○前因違反肅清煙毒條例等案件，分別經本院以81年度
    訴字第1032號判決判處有期徒刑3 年2 月確定，及臺灣高等
    法院臺中分院以82年度上訴字第3251號判決判處有期徒刑3
    年4 月、6 月，定應執行刑為有期徒刑3 年6 月確定，上開
    案件經接續執行，於84年8 月10日因縮短刑期假釋出監。惟
    其於假釋期間，再因違反肅清煙毒條例、麻醉藥品管制條例
    案件，前揭假釋遭撤銷，且經本院以86年度訴字第460 號判
    決判處有期徒刑3 年4 月、6 月，定應執行刑有期徒刑3 年
    6 月確定，並與上開撤銷假釋之殘刑有期徒刑4 年3 月又9
    日接續執行，於90年5 月21日又因縮短刑期假釋出監。詎其
    於假釋期間，再因竊盜案件，其上開假釋遭撤銷，並經本院
    以91年度易字第635 號判決判處有期徒刑7 月確定，嗣經本
    院以96年度聲減字第713 號裁定減刑為有期徒刑3 月又15日
    ，並與前開撤銷假釋之殘刑有期徒刑3 年6 月又15日接續執
    行，甫於96年7 月16日徒刑執行完畢出監。詎仍不知悔改，
    復基於意圖為自己不法所有之犯意，於97年3 月23日凌晨4
    時許之夜間，自甲○○、乙○○夫妻位於彰化縣鹿港鎮○○
    里○○路35號之住宅後方防火巷，攀爬至2 樓並踰越作為安
    全設備之窗戶侵入該住宅內，再行至1 樓乙○○所擺設之檳
    榔攤位，徒手竊取「峰」牌香菸11條、「七星」牌香菸11條
    、黑色「大衛杜夫」牌香菸2 條、白色「大衛杜夫」牌香菸
    2 條及抽屜內現金新臺幣（下同）6 萬元，得手後迅自1 樓
    後門離去。嗣經甲○○、乙○○夫妻發覺住處遭竊，即報警
    處理，且查悉係丙○○所為，甲○○乃於同日下午2 時許，
    至丙○○位於彰化縣鹿港鎮○○里○○路319 號住處質問，
    丙○○坦承犯案並當場歸還所竊取之上述香菸及花用剩餘之
    現金5 萬4000元（業遭花用6000元），且因警員從報案過程
    已知悉本件係丙○○犯案，遂通知丙○○到案說明，而查明
    上情。
二、案經彰化縣警察局鹿港分局報請臺灣彰化地方法院檢察署檢
    察官偵查起訴。
    理  由
一、查本案全部卷證，公訴人及被告均同意全部證據之證據能力
    ，是後述所引用證據之證據能力均無疑義，合先敘明。
二、上開犯罪事實，業據被告丙○○於本院審理時坦承不諱，並
    經證人即被害人乙○○、甲○○分別於97年3 月23日、97年
    3 月30日警詢中指證屬實，並有現場照片10張在卷可稽，堪
    信被告之自白與事實相符。本件事證明確，被告上開犯行洵
    堪認定，應依法論科。
三、按刑法第321 條第1 項第2 款之「門扇」專指門戶而言，而
    所謂「其他安全設備」，指門扇牆垣以外，依通常觀念足認
    防盜之一切設備而言，如門鎖、窗戶、房間門或通往陽臺之
    門亦屬之。復按刑法上所謂夜間，為日出前日沒後。本件被
    告丙○○於日出前之凌晨4 時許，從被害人甲○○、乙○○
    夫妻上開住宅後方防火巷，攀爬至2 樓並踰越供為安全設備
    之窗戶侵入該住宅內，核其所為，係犯刑法第321 條第1 項
    第1 款、第2 款之踰越安全設備、於夜間侵入住宅竊盜罪。
    再被告前因違反肅清煙毒條例等案件，分別經本院以81年度
    訴字第1032號判決判處有期徒刑3 年2 月確定，及臺灣高等
    法院臺中分院以82年度上訴字第3251號判決判處有期徒刑3
    年4 月、6 月，定應執行刑為有期徒刑3 年6 月確定，上開
    案件經接續執行，於84年8 月10日因縮短刑期假釋出監。惟
    其於假釋期間，再因違反肅清煙毒條例、麻醉藥品管制條例
    案件，前揭假釋遭撤銷，且經本院以86年度訴字第460 號判
    決判處有期徒刑3 年4 月、6 月，定應執行刑有期徒刑3 年
    6 月確定，並與上開撤銷假釋之殘刑有期徒刑4 年3 月又9
    日接續執行，於90年5 月21日又因縮短刑期假釋出監。詎其
    於假釋期間，再因竊盜案件，其上開假釋遭撤銷，並經本院
    以91年度易字第635 號判決判處有期徒刑7 月確定，嗣經本
    院以96年度聲減字第713 號裁定減刑為有期徒刑3 月又15日
    ，並與前開撤銷假釋之殘刑有期徒刑3 年6 月又15日接續執
    行，甫於96年7 月16日徒刑執行完畢出監等情，有臺灣彰化
    地方法院檢察署刑案資料查註紀錄表及臺灣高等法院被告前
    案紀錄表各1 份在卷可稽，其於受有期徒刑執行完畢後，5
    年以內故意再犯本件有期徒刑以上之罪，為累犯，應依刑法
    第47條第1 項之規定加重其刑。
四、末按刑法所謂自首係指犯人在犯罪未發覺之前，向該管公務
    員告知其犯罪，而受裁判而言，如案已發覺，則被告縱有投
    案陳述自己犯罪之事實，係屬自白，固可供為從輕量刑之參
    考，但不能依自首之規定，減輕其刑（最高法院26年上字第
    484 號、63年臺上字第1101號判例意旨參照）。查彰化縣警
    察局鹿港分局和興派出所於97年3 月23日上午9 時23分許接
    獲被害人乙○○報案後，對其製作筆錄，且被害人報案時已
    稱係被告丙○○竊取財物，並指認被告為竊盜嫌疑人，而被
    告係於被害人報案後之翌日（24日）上午11時12分許，始經
    警員通知其家人轉告其至派出所說明，被告始由家屬陪同至
    派出所說明並坦承上揭犯行，此除經被告於本院審理中供稱
    ：係伊家人告知伊派出所通知伊前去說明等語（詳本院97年
    6 月12日審判筆錄）外，亦有被害人乙○○於97年3 月23日
    警詢筆錄、被告於97年3 月24日警詢筆錄各1 份，暨警員蕭
    俊豐97年6 月3 日職務報告1 紙在卷可稽，足見本案核與自
    首要件不符，起訴書認被告符合自首，容有違誤，附此敘明
    。爰審酌被告之素行，因缺錢花用及滿足私慾，一時貪念，
    即任意竊取他人財物，及其犯罪之手段、目的、所竊取之財
    物價值（所竊香菸及花用剩餘之現金54000 元業已歸還）、
    對被害人所生損害，暨犯後坦承犯行、態度尚佳之態度等一
    切情狀，量處如主文所示之刑，以示懲戒。
據上論斷，應依刑事訴訟法第299 條第1 項前段，刑法第321 條
第1 項第1 款、第2 款、第47條第1 項，刑法施行法第1 條之1
，判決如主文。
本案經檢察官黃淑媛到庭執行職務。
中    華    民    國    97    年    6     月    26    日
                  刑事第一庭          法  官  郭麗萍
以上正本證明與原本無異。
如不服本判決，應於判決送達後10日內，向本院提出上訴書狀，
上訴書狀應「敘述具體上訴理由」，並按他造當事人之人數附繕
本。「切勿逕送上級法院」。
告訴人或被害人對於判決如有不服具備理由請求檢察官上訴者，
其上訴期間之計算係以檢察官收受判決正本之日期為準。
中    華    民    國    97    年    6     月    26    日
                                      書記官  張子涵
附錄本案論罪科刑法條全文：
中華民國刑法第321條
（加重竊盜罪）
犯竊盜罪而有左列情形之一者，處六月以上、五年以下有期徒刑
：
一、於夜間侵入住宅或有人居住之建築物、船艦或隱匿其內而犯
   之者。
二、毀越門扇、牆垣或其他安全設備而犯之者。
三、攜帶兇器而犯之者。
四、結夥三人以上而犯之者。
五、乘火災、水災或其他災害之際而犯之者。
六、在車站或埠頭而犯之者。
前項之未遂犯罰之。


司法院資訊處製作；財團法人民間司法改革基金會備份。
